臺灣高等法院刑事判決
111年度侵上訴字第213號
上  訴  人  臺灣臺北地方檢察署檢察官
上  訴  人  
即  被  告  孫錫德



選任辯護人  吳發隆律師
上列上訴人等因被告妨害性自主等案件，不服臺灣臺北地方法院
109年度侵訴字第55號，中華民國111年6月15日第一審判決（起
訴案號：臺灣臺北地方檢察署109年度少連偵字第82、83、84、8
5、112號、109年度偵字第13707號），提起上訴，本院判決如下
：
    主  文
上訴駁回。
    事  實
一、孫錫德與代號AW000-A109122號之女子（真實姓名、年籍詳
    卷，下稱A女）為網友，A女於民國109年3月26日凌晨某時因
    故離家而與孫錫德聯繫，由孫錫德於同（26）日凌晨3時36
    分許，駕車接送A女並安排其暫住於○○市○○區○○○路0○0號8樓
    「名流旅館」（下稱本案旅館）內。詎孫錫德竟基於竊錄非
    公開活動及身體隱私部位之犯意，持其所有並具有錄影功能
    之如附表一所示手機（下稱本案手機），分別為下列行為：
（一）於同（26）日上午6時17分許（起訴書誤載為上午6時許，
      應予更正）、上午6時59分許，在本案旅館827號房內，與
      A女發生性行為之過程中，在A女不知情之狀況下，持本案
      手機開啟錄影功能，無故竊錄A女上開性行為過程及裸露
      身體等非公開活動及身體隱私部位之影片。
（二）於同年月29日中午12時22分許、中午12時34分許及中午12
      時43分許，在本案旅館房間內，與A女發生性行為之過程
      中，在A女不知情之狀況下，持本案手機開啟錄影功能，
      無故竊錄A女上開性行為過程及裸露身體等非公開活動及
      身體隱私部位之影片。
二、案經A女告訴暨臺北市政府警察局中正第一分局報告臺灣臺
    北地方檢察署（下稱臺北地檢署）檢察官偵查起訴。
    理  由
甲、有罪部分：
壹、程序部分：
一、本院審理範圍：
　　按刑事訴訟程序中，法院之審判，固應以起訴之犯罪事實為
    其範圍，惟事實審法院依調查證據之結果所認定被告之犯罪
    事實，縱與檢察官起訴之事實並非全然一致，倘不影響其犯
    罪事實之同一性者，除檢察官得就起訴之犯罪事實予以更正
    外，法院在不妨害同一性範圍，亦應依其調查所得之犯罪事
    實予以審理。而前揭所謂犯罪事實之同一性，係指與犯罪成
    立具有重要關係之社會事實基本要素如人、事、時、地或物
    等是否相同，或以其侵害性行為之內容是否同一作為判斷之
    基準。倘若與犯罪成立具有重要關係之基本社會事實或侵害
    性行為之內容相同，縱其犯罪之時間、處所、方法、犯罪型
    態（如共犯態樣或既遂、未遂）或法律評價（包括侵害之法
    益與成立之罪名）不同，仍不影響其犯罪事實之同一性。故
    起訴事實與法院認定之犯罪事實是否同一，應以其基本社會
    事實或侵害性行為之內容是否相同作為判斷之基準。又基於
    訴訟制度之原則，法院之審判範圍，以檢察官所起訴之犯罪
    事實為準，故起訴書應記載犯罪事實以確定其起訴之範圍，
    是以起訴書犯罪事實欄所記載之犯罪事實，即為法院應予審
    判之對象，倘若檢察官未依刑事訴訟法第269條規定，於第
    一審辯論終結前，對於單一案件之全部事實或數罪案件之部
    分事實以撤回書敘述理由撤回起訴者，法院自應就起訴書犯
    罪事實欄所記載之全部犯罪事實予以審理，且不受檢察官起
    訴書所引法條及罪名之拘束，得依刑事訴訟法第300條規定
    ，變更檢察官所引應適用之法條，惟應依同法第95條規定將
    所變更罪名及適用法條告知被告，以保障被告之訴訟防禦權
    ，俾免造成突襲性裁判（最高法院109年度台上字第2988號
    判決意旨參照）。查A女於109年6月16日偵查中經檢察官訊
    問時，已表示就2次妨害秘密部分提出告訴（見109年度偵字
    第13707號卷〈下稱偵字卷，不公開卷則稱偵字不公開卷〉第1
    17、119頁），雖檢察官於原審表示：關於起訴書記載315條
    之1部分，經確認A女並沒有提出告訴，依刑法規定該條是告
    訴乃論之罪，本條應是起訴書記載時贅載，現當庭更正等語
    （見原審卷一第120頁），惟未見檢察官提出撤回起訴書為
    據，揆諸前揭規定及說明，自不生撤回之效力；又本案起訴
    書犯罪事實欄一已記載上訴人即被告孫錫德（下稱被告）2
    次竊錄他人非公開活動及身體隱私部位犯行，並認被告所為
    係犯刑法第315條之1第2款竊錄他人非公開活動及身體隱私
    部位罪嫌（見起訴書第2、10頁），是本院仍以起訴書記載
    犯罪事實、所犯法條為本案之審理範圍，合先敘明。
二、證據能力：
　　按被告以外之人於審判外之陳述，雖不符刑事訴訟法第159
    條之1至第159條之4之規定，而經當事人於審判程序同意作
    為證據，法院審酌該言詞陳述或書面陳述作成時之情況，認
    為適當者，亦得為證據；當事人、代理人或辯護人於法院調
    查證據時，知有第159條第1項不得為證據之情形，而未於言
    詞辯論終結前聲明異議者，視為有前項之同意，同法第159
    條之5第1項、第2項有明文規定。查本判決下列認定事實所
    引用之本院作為得心證依據之被告以外之人於審判外陳述，
    經本院審理時逐項提示，檢察官、被告及辯護人均同意作為
    證據而並未爭執（僅爭執證明力，見本院卷第206頁），且
    未於言詞辯論終結前聲明異議，本院審酌各項證據作成時之
    狀況，尚無違法取得證據及證明力明顯過低等瑕疵，且與本
    案待證事實間具有相當關聯，作為證據充足全案事實之認定
    ，應屬適當，依刑事訴訟法第159條之5第1項規定，均有證
    據能力。另本判決下列認定事實所引用之其餘證據，均經依
    法踐行調查證據程序，亦無違法取得、不得作為證據之情形
    或顯有不可信之情況，且均與本案具關連性，認以之作為證
    據應屬適當，故揆諸上開規定，認上揭證據資料均有證據能
    力。
貳、實體部分：
一、本案認定犯罪事實所憑之證據及理由：　　
    訊據被告固坦承其於事實欄一（一）、（二）所示時、地，
    與A女為性交，並持本案手機拍攝其與A女上開性行為過程及
    裸露身體之影片，且未詢問A女是否同意，然矢口否認有何
    竊錄非公開活動及身體隱私部位之犯行，辯稱：拍攝影片前
    我沒有問A女是否同意，但我用本案手機拍攝時，是把手機
    放在A女正面的位置，A女當時應該有看到，A女也沒有反對
    我拍攝，我認為A女知情云云。惟查：
（一）被告與A女為網友，A女於109年3月26日凌晨某時因故離家
      而與被告聯繫，由被告於同（26）日凌晨3時36分許，駕
      車接送A女並安排其暫住於本案旅館內；被告於事實欄一
      （一）、（二）所示時、地，與A女為性交，並持本案手
      機拍攝其與A女上開性行為過程及裸露身體之影片，且未
      詢問A女是否同意等情，業據被告於偵查、原審及本院自
      陳在卷（見109年度少連偵字第85號卷〈下稱少連偵字卷〉
      第187頁，偵字第138至139頁，原審卷第116至117頁，本
      院卷第95、96、210頁），核與證人即告訴人A女於警詢、
      偵查及原審之證述情節相符（見108年度他字第12668號卷
      〈下稱他字卷〉第358至359頁，偵字卷第117至119頁，原審
      卷第455頁、第458頁），並有被告與A女間之臉書（FACEB
      OOK，下稱臉書）對話紀錄截圖、本案旅館住宿登記資料
      、監視器錄影畫面翻拍照片、本案手機勘驗筆錄及上開被
      告與A女性行為影片之翻拍照片在卷可稽（見偵字不公開
      卷第69至71、73、75至85、143至151、191至192頁），復
      經原審及本院當庭勘驗被告於事實欄一（一）、（二）所
      示時、地，與A女為性交之影片確認無訛，製有如附表二
      、三所示勘驗筆錄及附件截圖在卷（見原審卷第345至348
      頁、第351至358頁，本院卷第99至100頁），此部分事實
      ，首堪認定。
（二）被告於事實欄一（一）、（二）所示時、地，持本案手機
      拍攝其與A女性行為過程及裸露身體之影片，A女均不知情
      乙節，業據A女於警詢、偵查及原審證述明確（見他字卷
      第359頁，偵字卷第117至119頁，原審卷第455、458頁）
      ，且稽之被告於偵查、原審及本院均不否認其攝錄上開性
      行為之影片前，均未事先詢問A女是否同意乙情（見偵字
      卷第140頁，原審卷第117頁，本院卷第210頁），復經原
      審及本院勘驗上開影片結果，A女於性行為過程中或係呈
      仰躺、側躺、趴跪等姿勢，惟性行為過程中A女多數係背
      對鏡頭，期間固偶有仰躺、側躺而遭被告手持本案手機拍
      攝，但A女眼睛始終緊閉，且未與被告有任何對話及互動
      ，亦均無看向攝影鏡頭方向之舉，亦有本案手機非被告手
      持而置於側邊有段距離予以拍攝之畫面，此有原審及本院
      上開勘驗筆錄及附件截圖附卷可參（見原審卷第345至348
      頁、第351至358頁，本院卷第99至100頁），雖A女於過程
      中並無反對被告錄影之舉，惟此難逕認A女知悉且同意被
      告拍攝上開2次性行為之影片，益徵A女此部分證述應屬事
      實而可採憑，是被告上開所辯，純屬其主觀猜測，不足採
      信。
（三）在旅館房間內全裸與他人發生性行為之過程，本即具有高
      度之隱密（私）性，當然屬非公開之活動，且影片中A女
      為全裸狀態，畫面上可見A女之胸部、臀部、下體等部位
      ，故該影片亦包含A女之身體隱私部位無疑；復依卷內事
      證，無從認被告拍攝上開性行為之影片有何正當之理由，
      是認被告之行為，確屬無故以錄影竊錄他人非公開活動及
      身體隱私部位，甚為明確。
（四）綜上所述，被告所辯並不足採，本案事證明確，被告上開
      犯行均堪認定，應依法論科。
二、論罪：
（一）核被告就事實欄一（一）、（二）所為，均係犯刑法第31
      5條之1第2款之竊錄非公開活動及身體隱私部位罪。
（二）被告分別於事實欄一（一）、（二）所示時、地，於同一
      日、同一場所，多次竊錄他人非公開活動及身體隱私部位
      之行為，各係基於同一犯意，於緊密時間，在同一地點先
      後為之，且侵害同一法益，各行為之獨立性極為薄弱，依
      一般社會健全觀念，難以強行分開，應視為數個舉動之接
      續行為，各僅論以一罪。
（三）公訴意旨就事實欄一（一）部分，雖漏載被告亦有於109
      年3月26日上午6時59分許，持本案手機竊錄其與A女為性
      行為之過程及A女身體隱私部位；另就事實欄一（二）部
      分，亦漏載被告有於109年3月29日中午12時34分許及中午
      12時43分許，持本案手機竊錄其與A女為性行為之過程及A
      女身體隱私部位等事實，惟上開部分與已起訴之事實欄一
      （一）所示109年3月26日上午6時17分許及事實欄一（二
      ）所示109年3月29日中午12時22分許之犯行，分別具有接
      續犯之實質上一罪關係，為起訴效力所及，本院自應併予
      審究，附此敘明。
（四）被告所犯上開2次竊錄非公開活動及身體隱私部位犯行間
      ，犯意各別，行為互殊，應予分論併罰。
乙、無罪部分：
壹、公訴意旨略以：被告另基於乘機性交之犯意，分別為下列行
    為：（一）於109年3月26日上午6時17分許（起訴書誤載為
    上午6時許，應予更正），利用A女在本案旅館827號房內熟
    睡不知抗拒之機會，將陰莖插入A女之陰道內，對A女為性交
    行為得逞。（二）於109年3月29日中午12時22分許，利用A
    女在本案旅館862號房內熟睡不知抗拒之機會，將陰莖插入A
    女之陰道內，對A女為性交行為得逞。因認被告均涉犯刑法
    第225條第1項之乘機性交罪嫌等語。
貳、按犯罪事實應依證據認定之，無證據不得認定犯罪事實；不
    能證明被告犯罪者，應諭知無罪之判決，刑事訴訟法第154
    條第2項、第301條第1項分別定有明文。次按事實之認定，
    應憑證據，如未能發現相當證據，或證據不足以證明，自不
    能以推測或擬制之方法，為裁判基礎；且認定不利於被告之
    事實須依積極證據，苟積極證據不足為不利於被告事實之認
    定時，即應為有利於被告之認定；另認定犯罪事實所憑之證
    據，雖不以直接證據為限，間接證據亦包括在內，然無論直
    接證據或間接證據，其為訴訟上之證明，須於通常一般之人
    均不致有所懷疑，而得確信其為真實之程度者，始得據之為
    有罪之認定，倘其證明尚未達到此一程度，而有合理之懷疑
    存在，無從使事實審法院得有罪之確信時，即應由法院為諭
    知被告無罪之判決（最高法院40年台上字第86號、30年上字
    第816號、76年台上字第4986號判例意旨參照）。
參、公訴意旨認被告涉犯上開罪嫌，無非係以被告於警詢及偵查
    之供述、A女於偵查之證述、證人謝仁豪於警詢及偵查之證
    述、證人即代號AW000-A109122B號之女子於偵查之證述、A
    女與被告間之臉書對話紀錄、本案旅館住宿資料、監視器錄
    影畫面翻拍照片、臺北地檢署檢察官勘驗筆錄2份等資料，
    為其主要論據。
肆、訊據被告固坦承其於上開公訴意旨（一）、（二）所示時、
    地，有與A女為性交，惟堅詞否認有何乘機性交之犯行，辯
    稱：109年3月26日上午6時許，我有跟A女在本案旅館827號
    房內發生性行為，當時A女是清醒的，我有跟A女對對話，A
    女可以正常跟我應答，發生性行為前我有得到A女同意；109
    年3月29日中午12時22分許，我有跟A女在本案旅館862號房
    內發生性行為，我有得到A女同意，A女當時是清醒的，我大
    概是中午12點多進入房間，我還問A女要不要吃東西等語。
    辯護人辯稱：A女於警詢及偵查所述，有前後矛盾及記憶不
    清之情，已難認屬實，且觀諸被告與A女間性行為之影片及
    勘驗筆錄，可知A女當時意識清楚，對於被告之要求不僅沒
    有任何拒絕或不同意之動作，且A女有發出聲音、做許多動
    作、轉身配合、用雙手把自己腿撥開之動作，A女事後也沒
    有跟本案旅館人員反應或報警處理，顯見A女所述與事實並
    不相符等語。經查：
一、按刑法第225條第1項之乘機性交罪，係以對於男女利用其精
    神、身體障礙、心智缺陷或其他相類之情形，不能或不知抗
    拒而為性交為要件。而所謂相類之情形，係指被害人雖非精
    神、身體障礙、心智缺陷，但受性交時，因昏暈、酣眠、泥
    醉等相類似之情形，致無同意性交之理解或無抗拒性交之能
    力者而言（最高法院104年度台上字第1545號判決意旨參照
    ）。又刑法第225條第1項乘機性交罪所稱「不能或不知抗拒
    」，係指乘被害人因上開精神障礙等情形，對於外界事物失
    去知覺，或其意識之辨別能力顯著降低，已無自由決定其意
    思或瞭解其行為效果，而處於無可抗拒之狀態而言（最高法
    院103年度台上字第4135號判決意旨參照）。查：
（一）觀諸A女歷次陳述如下：
　　1.A女於警詢時先陳稱：109年3月25日晚上，被告開車跟他
      一個乾妹妹來桃園載我，到臺北後被告把我放到旅館住宿
      ，被告去7-11買金牌啤酒3罐後進房間，我們邊玩遊戲邊
      喝酒，我喝了2罐，後來被告乾妹妹在房間陪我，被告先
      出去處理事情，接著沒多久，被告就回來把他乾妹妹接走
      ，後來被告又回來，這時候已經凌晨，我不確定幾點，我
      躺在床上看電視，被告就突然躺在我旁邊，把我拉靠進他
      ，被告突然伸手進我裙子裡面，摸我下體，先隔著内褲摸
      ，然後就把我内褲拉下來脫掉，把手指插進去我陰道，接
      著被告就脫自己褲子，開始摸我胸部，把手伸進去胸罩裡
      面摸，然後拉我的手去摸他生殖器，接著被告就把内褲也
      脫掉，然後被告就硬上我，被告壓在我上面，直接把他的
      生殖器插進來我陰道，被告還一直想親我嘴巴，但是我不
      讓他親，我一直推他，但被告太重了，被告還一直問我，
      他的（生殖器）大不大，跟我男朋友誰比較大，我一直叫
      ，跟被告說我不要，被告還是硬插，我還是一直推他，被
      告有換姿勢，被告叫我趴跪，然後從後面插入我陰道，我
      也是一直大叫，說我不要，我已經快虛脫，然後他才把生
      殖器拔出來，接著他就拿熱毛巾擦我下面，被告自己去洗
      澡，但是我因為之前有喝酒而且太累了，所以我在床上躺
      著就睡著了。第二次是109年3月28日，我回到旅館，在房
      間已經躺在床上睡著了，我聽到開門聲，接著我就聽到被
      告問我說，要不要吃早餐，我回答他說不用，被告就又躺
      在我的右邊，直接把我的洋裝脫掉，跟第一次一樣，他先
      隔著内褲摸我，後來他把我内褲脫掉，他也脫掉自己的衣
      服，被告就直接硬上，壓在我身上，插入我的陰道，後來
      也讓我趴跪著，然後被告從後面用生殖器插入我的肛門，
      我覺得肛門很不舒服，被告又把我翻回正面躺著，把生殖
      器插入我的陰道，之後被告就把生殖器拔出來，一樣用熱
      毛巾擦我的下面，然後被告去洗澡，我起來抽菸，被告洗
      完澡出來，跟我說早餐在旁邊，晚一點有人會接我上下班
      ，然後他就離開了等情（見少連偵字卷第100至102頁）。
　　2.於109年4月6日檢察官訊問時證稱：109年3月26日凌晨，
      當時我清醒正在看電視，被告手就開始摸我的下體，我當
      時有穿衣服，被告把我的衣服、内褲全部脫掉，我有反抗
      ，我用手推被告，並說我不要，被告就硬要將他的生殖器
      放入我的陰道，沒有戴保險套。另一次是109年3月28日早
      上9時許，我當時睡著，被告就突然叫醒我，問我要不要
      吃早餐，我說我吃不下想睡覺，被告就突然把我的衣服、
      内褲全部脫光，把他的生殖器放入我的陰道，不知道歷時
      多久，我那天有拒絕被告說不要，他還是繼續等情（見他
      字卷第358至359頁）。
　　3.於109年6月6日檢察官訊問時先證稱：109年3月26日，被
      告進來房間時我在看電視，電視看完我想睡覺，我半睡半
      醒，被告當時在玩手機，他就突然把我拉靠近他，開始摸
      我的胸部、陰道，我一開始有穿衣服，但被告把我的衣服
      全部脫掉，並將他的生殖器放入我的陰道，當時我半睡半
      醒，我以雙手推被告身體上半部，我說我不要，他不理我
      ，他持續抽動他的陰莖，沒有戴保險套，後來他沒有射精
      ，性行為完後他就把棉被蓋在我身上，我有起來，被告去
      廁所拿毛巾用熱水讓我擦拭，過程中只有我跟被告2人，
      後來我就繼續睡覺；第二次是跟原本不同房間，當時我已
      經快要睡著，時間是早上10時左右，時間有點不確定，我
      突然聽到開門聲，被告就叫我起來吃早餐，我說我吃不下
      ，我就繼續睡，但還沒睡著，半睡半醒，被告躺在我旁邊
      ，先摸我上半身，慢慢摸下去下半身，原本我有穿衣服，
      被告就把我的衣服脫掉，被告也把自己的衣服、褲子脫掉
      ，並把他的生殖器放入我的陰道抽動，當天我喝醉，半睡
      半醒狀態等節（見偵字卷第117、118頁）；然經檢察官當
      庭勘驗前開A女與被告性行為之影片後，A女則翻異前詞改
      稱：附表二所示影片中女生是我，男生是被告。當時因剛
      到旅館時有喝酒，當時我半睡半醒，我有感覺到被告將他
      的生殖器放入我的陰道，我意識很朦朧，影片中被告將生
      殖器插入我的陰道前沒有先跟我講，我沒有同意他這麼做
      ，過程中我沒有與被告為性行為的意願，但我當時因為在
      睡覺，沒有推開他，之前我證稱我有推被告，並且說不要
      是我記錯了；附表三所示影片中女生也是我，男生是被告
      ，影片可以看出我當時在睡覺，半睡半醒；之前我曾經證
      稱被告硬要將他的生殖器放入我的陰道，我有表達不要，
      是我記錯了云云（見偵字卷第117至119頁）。
　　4.於原審則證稱：109年3月26日上午6時17分許，在本案旅
      館房間內，我有跟被告發生性行為，當時我睡醒了，但是
      有宿醉，意識不清，我不知道當時在做什麼，是孫錫德強
      迫我採取趴跪姿，當時我有哭泣，也有用手推被告，但沒
      有抗拒或阻止被告脫衣服，因為我當時也沒有力氣，109
      年3月29日中午12時許，因為前一天我在豪門酒店上班喝
      醉酒，所以被告對我為性行為時，我意識不清楚云云（見
      原審卷第451至455頁）。
（二）稽之A女上開證述，A女就其與被告為性行為當時，究竟是
      否仍有意識乙節，其於警詢及偵查之初係證稱：其於上開
      公訴意旨（一）、（二）所示時、地，與被告為性行為時
      ，雖有飲酒，但意識狀態清楚，仍有表示拒絕等行為云云
      ，然經檢察官當庭勘驗其與被告為性行為之影片後，隨後
      改稱：於上開公訴意旨（一）、（二）所示時、地，與被
      告為性行為時，其意識狀態不清云云，嗣於原審則稱：就
      上開公訴意旨（一）所示部分，其有推拒被告表達拒絕，
      而就上開公訴意旨（二）所示部分，其因喝醉酒而無意識
      云云，A女前後之說詞有明顯不一致之處，因此就A女當時
      之精神、身體情況，是否確已因酒醉而陷於無法表達其性
      行為意願之狀態，實非無疑。
（三）嗣經原審及本院勘驗上開被告與A女性行為之影片結果，
      影片中被告並未施以任何強暴、脅迫之行為，而A女於上
      開公訴意旨（一）、（二）所示時、地，與被告發生性行
      為時，雖係仰躺、側躺在床上（如附表二編號2、附表三
      編號1、2勘驗結果所示），且均與被告並無任何互動及對
      話，惟有時A女仍有移動手臂、身體之動作（如附表二編
      號2、附表三編號1勘驗結果所示），且性行為過程中，A
      女均有以雙下臂支撐、趴跪在床上之動作、手有抓著自己
      的大腿向上、手有撐起上下移動，並發出聲音（如附表二
      編號1、附表三編號2、3勘驗結果所示），此有原審及本
      院上開勘驗筆錄及附件截圖存卷可查（見原審卷第345至3
      48、351至358頁，本院卷第99至100頁），依A女主動所為
      之動作顯然A女並非毫無意識之狀態，且有相互配合之舉
      。再參諸A女前開證述，亦曾證稱其於性行為當時是「有
      意識狀態」等情，是就A女於上開公訴意旨（一）、（二
      ）所示時、地，與被告發生性行為之當下，尚難認其精神
      及身體狀況已陷於不能或不知抗拒之程度。
（四）另A女固於警詢、偵查及原審均證稱其有輕度智能障礙乙
      情（見少連偵字卷第98頁，偵字卷第113頁，原審卷第456
      頁），惟衡以A女於歷次作證時對於其日常生活狀況、與
      被告之互動等節，均能正常應答，並清楚陳述案發經過，
      並無不知所云之情形，且知同意或拒絕與被告發生性行為
      之意涵，是A女對於性意識形成、決定自由之自主、識別
      意識，實與常人無異，有正確判斷事理之能力，足認其具
      有表達性意願的能力。故A女雖有輕度智能障礙，然依其
      身心之客觀狀況判斷，其於案發時對於性交行為，並未因
      心智缺陷而有不知或不能抗拒之狀態。
（五）綜上各情，本院審酌A女之證述，顯然具有瑕疵，而經原
      審及本院勘驗被告與A女發生性行為之影片之結果，亦均
      無法明確認定被告於上開公訴意旨（一）、（二）所示時
      、地，在與A女發生性行為時，A女之精神及身體狀態確已
      陷於不能或不知抗拒之程度，是自難僅憑A女前開有瑕疵
      之證述，在別無其他補強證據之情況下，逕認被告確有上
      開2次乘機性交之犯行。
（六）綜上所述，本案依據檢察官所舉事證及本案現存卷證資料
      ，尚未達於通常一般之人均不致有所懷疑，而得確信被告
      確有檢察官所指訴之上開乘機性交犯行之程度。此外，復
      查無其他積極證據，足以證明被告涉有此部分犯行，自屬
      不能證明被告犯罪，依前揭規定及說明，自應為被告此部
      分無罪之諭知。
丙、上訴駁回：
壹、有罪部分：
    原審審理結果，認被告如事實欄所示竊錄非公開活動及身體
    隱私部位犯行（2次）罪證明確，因而適用刑法第315條之1
    第2款規定，並爰以行為人之責任為基礎，審酌被告未經A女
    之同意，恣意竊錄其與A女為性行為之影片，所為顯然欠缺
    尊重他人隱私之觀念，且戕害他人隱私程度甚鉅，迄今未與
    A女達成和解或取得其原諒，自應予嚴加非難，復兼衡被告
    自陳其為高中肄業之智識程度，未婚，無子女，家中無人需
    其扶養之家庭生活狀況，暨各次犯罪之動機、目的、手段等
    一切情狀，認被告犯竊錄非公開活動及身體隱私部位罪（共
    2罪），各處有期徒刑7月，復考量被告所犯上開2次犯行之
    犯罪態樣、手段、侵害法益均相同，且犯罪期間相近，併斟
    酌被告犯罪行為之不法與罪責程度，為整體非難評價後，依
    刑法第51條第5款規定，定其應執行有期徒刑1年；扣案如附
    表一所示手機，為被告所有，且係供被告本案持以攝錄其與
    A女為性行為過程所用，業據被告於偵查及原審準備程序時
    自陳在卷（見偵字卷第138頁，原審卷第117頁），而被告本
    案所攝錄之影片，雖經被告在檢察官要求下，當庭自行刪除
    （見偵卷第138頁），然扣案如附表一所示手機仍屬供犯罪
    所用之物，自應依刑法第38條第2項前段之規定宣告沒收，
    核無認定事實錯誤、量刑瑕疵或違背法令之情形，其結論尚
    無不合。茲原判決已詳敘就卷內證據調查之結果，而為綜合
    判斷、取捨，認被告確有事實欄所載違反保護令犯行，其得
    心證的理由已說明甚詳，並就刑法第57條各款及前開所列情
    狀，予以綜合考量，在法定刑度範圍內，詳予審酌科刑，經
    核原判決所為論斷及量刑並無違背經驗法則、論理法則、或
    有濫用量刑權限，亦無判決理由不備，或其他輕重相差懸殊
    等量刑有所失出或失入之違法或失當之處，自不容任意指為
    違法。被告上訴意旨仍執前詞，否認犯行，為無理由，應予
    駁回。
貳、無罪部分：
    原審審理結果，認無其他積極證據足資證明被告有公訴意旨
    （一）、（二）所指之前開犯行，而為被告無罪之諭知，尚
    無不合。檢察官上訴意旨略稱：A女於性交過程中雖遭被告
    翻成趴跪姿勢，且未阻止被告脫其衣物，然A女於案發時已
    因輕度智能障礙、酒精、昏睡之多重影響下，對於被告以性
    器官進入A女陰道之辨別能力是否仍正常？或已達到顯著降
    低而無自由決定其意思或瞭解其行為效果，處於無可抗拒之
    程度？上開情形均有不明，原審本應傳喚證人謝仁豪、證人
    AW000-A109122B、AW000-A109122A就上情釐清，卻未詳加調
    查，似有應調查而未調查之違法；衡諸案發時被告與A女僅
    為一般網友關係，A女於109年3月26日離家當天身無分文、
    無所依靠，因此投靠被告，則被告是否利用A女處於徬徨無
    助之際，其意思決定之自主能力顯屬薄弱而易受影響，出於
    強制性交之未必故意而對A女為性行為等情，均有待調查以
    釐清事實，原審未盡調查之能事，亦有違法之虞；本案A女
    於警詢、偵查及原審均就其於2次案發前有喝酒、被告如何
    乘機性交之地點、過程及方式等主要事實及基本情節之證述
    前後一致，並無明顯扞格或矛盾之瑕疵存在，自得採為判決
    基礎，縱A女與被告為性行為時有意識，然A女並未明確表達
    同意，即屬不同意，被告對A女為性行為自屬違反其之意願
    ，是原審認A女證述有瑕疵，逕為被告此部分無罪之諭知，
    認事用法尚嫌未洽，請將原判決撤銷等語。惟此業據原審參
    酌上揭證據資料相互勾稽，於原判決理由欄內詳予論述，認
    被告並未施以任何強暴、脅迫之行為，而A女於上開公訴意
    旨（一）、（二）所示時、地，與被告發生性行為時，A女
    仍有移動手臂、身體、以雙下臂支撐、趴跪在床上之動作、
    手有抓著自己的大腿向上、手有撐起上下移動等，並發出聲
    音，顯然A女並非毫無意識之狀態，經本院再次勘驗明確，
    業如上述，經核尚無違背經驗法則及論理法則。公訴意旨認
    被告此部分所涉上開犯行，除起訴書所載相關證據外，尚無
    其他積極之證據足以證明A女所指訴被告此部分乘機性交犯
    行為真實。原判決既已詳敘其依憑之證據及認定之理由，經
    核並未悖於經驗及論理法則，本件起訴書所列證據及卷內訴
    訟資料，已經本院逐一論證，參互審酌，仍無從獲得有罪之
    心證，尚難遽以前揭推測之詞，而為不利被告此部分之認定
    ，與證明犯罪所要求之嚴格證明程序，須達無合理懷疑之確
    信程度尚不相當。至證人謝仁豪、證人AW000-A109122B、AW
    000-A109122A經本院於111年10月20日、11月17日合法傳喚2
    次均未到庭，檢察官當庭表示捨棄傳喚（見本院卷203頁）
    ，則檢察官上訴意旨對原審依職權所為之證據取捨以及心證
    裁量為不同之評價，僅係重為爭辯，且並未提出補強證據，
    可資證明被告確有此部分起訴之乘機性交犯行，尚難認有理
    由，應予以駁回。
據上論斷，應依刑事訴訟法第368條，判決如主文。
本案經檢察官董怡臻到庭執行職務。
中　　華　　民　　國　　111 　年　　12　　月　　8 　　日
                  刑事第十七庭  審判長法　官  鄭水銓
                                      法　官  黃雅芬
                                      法　官  沈君玲
以上正本證明與原本無異。
被告不得上訴。
檢察官就無罪部分如不服本判決，應於收受送達後20日內向本院
提出上訴書狀，惟須受刑事妥速審判法第9條限制。其未敘述上
訴之理由者，並得於提起上訴後20日內向本院補提理由書(均須
按他造當事人之人數附繕本)「切勿逕送上級法院」。
刑事妥速審判法第9條：
除前條情形外，第二審法院維持第一審所為無罪判決，提起上訴
之理由，以下列事項為限：
一、判決所適用之法令牴觸憲法。
二、判決違背司法院解釋。
三、判決違背判例。
刑事訴訟法第 377 條至第 379 條、第 393 條第 1 款之規定，
於前項案件之審理，不適用之。
                                      書記官  羅敬惟
中　　華　　民　　國　　111 　年　　12　　月　　8 　　日

附錄：本案論罪科刑法條全文
中華民國刑法第315條之1
有下列行為之一者，處3年以下有期徒刑、拘役或30萬元以下罰
金：
一、無故利用工具或設備窺視、竊聽他人非公開之活動、言論、
    談話或身體隱私部位者。
二、無故以錄音、照相、錄影或電磁紀錄竊錄他人非公開之活動
    、言論、談話或身體隱私部位者。

附表一：
扣  案  物  品  名  稱 備      註 三星廠牌手機1支（型號：S8，IMEI碼：000000000000000、000000000000000號） 含0000000000號SIM卡1張。 

附表二：
編號 勘  驗  結  果 1 一、勘驗標的：「00000000＿061717」檔案 二、勘驗內容： （一）原審勘驗： 　　  檔案一開始，A女全身赤裸以雙下臂支撐，趴跪在床上，被告在A女身後以陰莖插入A女陰道，且不斷抽動，於持續性交過程中，被告不斷發出喘息聲，且A女亦有於性交過程中發出聲音，惟A女未與被告有任何對話及互動至檔案結束。 （二）本院勘驗： 　　  A女背對鏡頭無睜眼面對鏡頭。 2 一、勘驗標的：「00000000＿065936」檔案 二、勘驗內容： （一）原審勘驗： 　　  畫面一開始，A女全身赤裸側躺於床上，於檔案時間25秒起至檔案結束止，被告將其陰莖插入於A女陰道後有不斷抽動之行為，並有將蓋於A女上半身之被子掀開撫摸A女胸部之行為。而A女於過程中眼睛始終閉著，雖有移動手臂、輕微發出聲音等行為，然與被告未有任何互動及對話。 （二）本院勘驗： 　　  A女背對鏡頭無睜眼面對鏡頭，中間手有交叉的動作。 

附表三：
編號 勘  驗  結  果 1 一、勘驗標的：「00000000＿122226」檔案 二、勘驗內容： （一）原審勘驗： 　　  檔案一開始，A女穿著衣服蓋著被子側躺於床上，背對鏡頭，後被告掀開被子側躺於A女旁邊，亦背對鏡頭；於檔案時間2分8秒起至3分5秒止，被告將A女之褲子脫下，在A女背後，將其陰莖插入A女陰道後有不斷抽動之行為，A女微微發出聲音，並未有任何反應；檔案時間3分6秒起至4分29秒止，被告將A女姿勢調整為趴臥在床上，並持續在A女背後抽動，A女雖有挪動身體之動作，並微微發出聲音，然A女始終呈趴臥姿勢，被告有低頭朝Ａ女說話的動作，但Ａ女與被告沒有任何互動及對話；檔案時間4分30秒起至檔案時間6分35秒止，A女有伸直右手臂之動作，被告則以右手將其A女右手按壓於床上，並且持續抽動，A女並未有任何動作及反應；檔案時間6分35秒至8分44秒止，被告將A女調整為仰躺在床上，並持續抽動，且於過程中有伸手撫摸A女胸部之動作，A女於過程中只有輕微挪動手臂之動作，並未有其他反應；檔案時間8分45分起至檔案結束時止，被告將A女之上衣及內衣脫掉，A女有挪動手臂、身體之動作，後被告仍持續抽動，過程中A女只有發出聲音，被告有朝Ａ女說話的聲音，惟A女未與被告有任何互動及對話。畫面時間10分11秒，可看出A女頭面向其右手邊，無任何反應。 （二）本院勘驗： 　　  A女側對鏡頭閉眼無睜眼面對鏡頭，部分畫面是手機放在一旁側邊錄影，被告面對鏡頭，部分時候A女的手是微舉。 2 一、勘驗標的：「00000000＿123440」檔案 二、勘驗內容： （一）原審勘驗： 　　  檔案時間0秒起至1分6秒許止，被告持續對A女為性交行為，於性交過程中，A女有發出聲響，但未與被告有任何互動及對話；惟於檔案時間1分7秒許起至2分48秒許止，畫面呈現黑暗，然未聽到A女有與被告任何對話之聲音，隨後檔案結束。 （二）本院勘驗： 　　  A女無睜眼面對鏡頭， A女的手有抓著自己的大腿向上。 3 一、勘驗標的：「00000000＿124328」檔案 二、勘驗內容： （一）原審勘驗： 　　  檔案開始至檔案結束，A女全身赤裸趴跪在床上，臉部朝下，被告持續與A女有性交行為，於性交過程中，A女有發出聲音，但未與被告有任何互動及對話。 （二）本院勘驗： 　　  A女背對鏡頭無睜眼面對鏡頭，手有撐起上下移動。